# 【核算准则】资产处置收益

提问人：晨月薇寒 时间：2018-06-04 10:45:12
2017 年 12 月 25 日，财政部发布《关于修订印发一般企业财务报表格式的通知》(财会〔 2017 〕 30 号)，其中新增"资产处置收益"行项目在利润表营业利润前列报。 资产处置收益：反映企业出售划分为持有待售的非流动资产(金融工具、长期股权投资和投资性房地产除外)或处置组时确认的处置利得或损失，以及处置未划分为持有待售的固定资产、在建工程、生产性生物资产及无形资产而产生的处置利得或损失。债务重组中因处置非流动资产产生的利得或损失和非货币性资产交换产生的利得或损失也包括在本项目内。该项目应根据在损益类科目新设置的"资产处置损益"科目的发生额分析填列;如为处置损失，以"-"号填列。 与营业外支出的区别： 营业外支出:核算债务重组损失和公益性捐赠支出、非常损失、盘亏损失、非流动资产毁损报废损失等。 比如说固定资产的处置利得，放在"资产处置收益"中列报。固定资产的报废毁损，放在"营业外支出"中列报。

回答人：chenyiwei
基本可以这样理解。一般理解，资产处置损益和营业外收支中的资产毁损报废损益的主要区别是“旧货”和“废铁”的区别，即相关资产能否继续按原定用途使用。林外这两个项目应分别与现金流量表间接法补充资料中的“固定资产处置损失”和“固定资产报废损失”相对应。

提问人：心海拂清风 时间：2018-07-13 00:06:04
1 、正常的使用寿命期满的处置计入哪里？资产处置收益吧。 2 、正常的使用寿命期满的报废计入哪里？营业外支出吧。谢谢。 3 、未到使用期满的处置计入资产处置收益，未到使用期满的处置计入营业外支出。 所以核心还是要看是否有继续使用价值吧？没有使用价值那就计入营业外支出，如有继续使用价值，计入资产处置收益，这样理解合理吧？谢谢。

回答人：chenyiwei
正常使用期满，如果不能继续正常使用，则不论是处置还是报废都列入营业外支出。如你所述核心还是要看是否有继续使用价值。

提问人：Alisa_wang 时间：2019-01-03 13:30:07
陈老师，资产处置损益里的债务重组中因处置非流动资产产生的利得或损失，仅是指非流动资产账面价值与公允价值之间的差额，因债务重组形成的损益还是在营业外收支中列示对吗？ 非货币性资产交换利得和损失，也是指固定资产、无形资产等非流动资产账面价值与公允价值之间的差额对吗？除此之外，非货币性资产交换并不形成其他差额，所以营业外收支中现在没有非货币性资产交换这一内容了。我记忆 中，今年改变 了非货币性资产交换的会计处理，是按换入资产的公允价值入账，但找不到相关的出处了。请问有这个说法吗？

回答人：chenyiwei
1 、可以这样理解。 2 、非货币交换中换入资产入账价值的原则没有变。只是 2017 年内新收入准则发布时，明确了对存货换取客户的固定资产和无形资产等，换入资产按其自身公允价值入账，即收入和非货币交换准则的界线。

提问人：Alisa_wang 时间：2019-01-04 16:50:30
陈老师，如果是用存货换取固定资产，存货是自身生产的存货？还是持有的购入存货都可以？ 如果A自己生产的存货，市场售价1000 元，换入B公司的固定资产（公允价值 900 元） 按原来的准则，借：固定资产 1000 元 贷：主营业务收入 1000元 按现在的要求，借：固定资产 900 贷：主营业务收入 900 是这样吗？根据换入资产的公允价值做为取得的收入对价。

回答人：chenyiwei
1 、存货是自身生产的存货还是持有的购入存货都可以。 2 、你举的例子基本合理。

提问人：wozaipds 时间：2019-02-12 09:45:47
陈老师，您好。对于您说的这个“旧货”和“废铁”，是不是该这样理解：拿固定资产举例，对于拥有该资产的企业来说，如果资产是“旧货”，处置时则要计入资产处置损益，如果是“废铁”，处置时则要计入营业外收支。但是并不关心对于购买该资产的企业/个人来说，资产是“旧货”还是“废铁”。 不知可否这样理解。

回答人：chenyiwei
也可以这样理解。

提问人：dorisz 时间：2019-05-13 18:14:51
陈老师，例如企业有服务器购入资产用于特殊项目，在使用半年以后由于研发项目停止或经营不适用，因此提前处置，变卖价值低于市场价值和其账面净值，这样的情况，是否应确认为营业外支出？

回答人：chenyiwei
这种情况，差额还是计入资产处置损益。

提问人：dinydong 时间：2019-08-09 18:00:01
请问陈老师， 使用寿命期满的电脑，企业淘汰下来了，按残值多一点点销售给员工（员工买回去自用，算不算可以“继续正常使用”？ 其实是速度是会慢一点，会影响正常工作效率所以淘汰了）。 1 、残值 200 ，不含税价 300 ，差额 100 收益部分确认为“资产处置收益”？ 2 、如果企业先报废该电脑是在 18 年 12 月，实际处置是在 19 年 3 月。那在 2018 年末该部分电脑按 200 反应在“固定资产”？
谢谢！

回答人：chenyiwei
1 、资产处置损益； 2 、固定资产清理。